最高法院刑事裁定　　　　　　　　　　111年度台抗字第438號
抗　告　人　賴志威 
 
上列抗告人因違反毒品危害防制條例等罪案件，不服臺灣高等法
院臺中分院中華民國111 年2 月21日定應執行刑之裁定（111 年
度聲字第462 號），提起抗告，本院裁定如下：
    主  文
抗告駁回。
    理  由 
按裁判確定前犯數罪者，併合處罰之；又數罪併罰，有2 裁判以
上宣告多數有期徒刑者，於各刑中之最長期以上，各刑合併之刑
期以下，定其應執行之刑期，但不得逾30年，刑法第50條第1 項
前段、第51條第5 款、第53條定有明文。至數罪併罰如何定其應
執行刑，應由法院視個案具體情節，以其各罪所宣告之刑為基礎
，本其自由裁量之職權，依刑法第51條所定方法為之，如未逾越
法定刑度範圍，復符合比例原則，自無違法可言。本件原裁定以
抗告人賴志威因違反毒品危害防制條例等如原裁定附表（下稱附
表）所示之各罪，業經如附表所示法院先後判處如附表所示之刑
，並於如附表所示之日期確定在案（其中附表編號1 至3 部分之
本院110 年度台上字第5781號判決，係以上訴不合法律上程式，
駁回抗告人之第三審上訴〈另附表編號4 部分由本院自行撤銷改
判罪刑〉；此部分之「確定判決」法院及案號均應更正如附表編
號1 至3 「最後事實審」之法院及案號；附表編號5 之本院 110
年度台上字第6194號判決，係以上訴不合法律上程式，駁回抗告
人之第三審上訴；此部分之「確定判決」法院及案號均應更正如
附表編號5 「最後事實審」之法院及案號），有各該判決及臺灣
高等法院被告前案紀錄表在卷可按。又附表編號4 所示為不得易
科罰金，但得易服社會勞動之罪，附表編號1 、2 、3 、5 所示
則為不得易科罰金，亦不得易服社會勞動之罪，固合於刑法第50
條第1 項但書之規定，惟抗告人已請求檢察官向法院聲請定應執
行刑，此有民國111 年1 月18日「臺灣苗栗地方檢察署公務詢問
紀錄表」附卷可參，自應依刑法第50條第2 項之規定，依同法第
51條規定定其應執行刑。茲檢察官聲請定其應執行之刑，原裁定
法院審核認聲請為正當，應予准許。爰審酌抗告人所犯如附表所
示各罪之犯罪態樣、時間間隔、侵害法益，及其所犯如附表編號
1 至3 所示之罪，曾經臺灣高等法院臺中分院以110 年度上訴字
第273 號判決定應執行有期徒刑2 年11月，爰定其應執行有期徒
刑為4 年2 月。經核並未逾越法定刑度範圍之外部界限，亦無違
反比例原則等逾越法院自由裁量之內部界限情事，於法自無不合
。抗告意旨以：其所犯前述案件，在程序上先後被起訴並審判，
影響其權益及公平性，請求審酌抗告人之人格特性、犯罪之目的
、手段程度及犯罪後態度，撤銷原裁定，並給予符合內部界限之
較適法裁定等語，洵非可採，應予駁回。
據上論結，應依刑事訴訟法第412 條，裁定如主文。
中    華    民    國   111    年    3     月    31    日
                  刑事第四庭審判長法  官  林  立  華  
                                  法  官  林  瑞  斌  
                                  法  官  王  敏  慧  
                                  法  官  李  麗  珠  
                                  法  官  謝  靜  恒  
本件正本證明與原本無異
                                  書記官
中    華    民    國   111    年    4     月    6     日